臺灣士林地方法院交通事件裁定　　　　 94年度交聲字第315號
原處分機關　臺北市交通事件裁決所
異　議　人
即受處分人　甲○○
上列受處分人因違反道路交通管理處罰條例案件，對於臺北市交
通事件裁決所94年4 月14日所為之處分（原處分案號：北市裁三
字第裁22-AAD438445號），聲明異議，本院裁定如下：
    主  文
異議駁回。
    理  由
一、按汽車駕駛人，行車速度超過規定之最高時速者，處新臺幣
    1,200 元以上2,400 元以下罰鍰，並記違規點數1 點，道路
    交通管理處罰條例第40條第1 項、第63條第1 項第1 款分別
    定有明文。又按行車速度，依標誌或標線之規定，無標誌或
    標線者，在市區道路，時速不得超過50公里，道路交通安全
    規則第93條第1 項第1 款定有明文。
二、本件異議人即受處分人甲○○於民國94年1 月8 日凌晨0 時
    26分許，駕駛車牌號碼CT-8486 號小客車，行經臺北市○○
    區○○路與立德路交岔口時，以時速69公里超速行駛（該路
    段最高速限每小時50公里），經臺北市警察局北投分局交通
    分隊警員以科學儀器測速並拍照後掣單舉發，認其違反道路
    交通管理處罰條例第40 條 第1 項之規定，並經原處分機關
    即臺北市交通事件裁決所依上開規定及違反道路交通管理事
    件統一裁罰標準及處理細則等規定，於94年4 月14日裁處受
    處分人罰鍰新台幣（下同）1,700 元，並記違規點數1 點。
三、異議人即受處分人聲明異議理由則以：(一)依採證照片並無超
    速之紀錄顯示，顯見伊係依規定行駛，並無違規事實；(二)依
    北投分局94年3 月18日北市警分交字第09431038800 號函說
    明二「依採證照片(二)數據顯示，係行駛直行第2 車道車輛啟
    動埋設在下方之感應圈式測速照相採證。」，惟在照片上顯
    示行駛於第2 車道者為黃色計程車733-MQ所被紀錄而得，與
    伊所駕車無關，應向開單員警問明其所開立之舉發單係針對
    何車所開；(三)違規照片應有違規車輛車牌號碼及違規超速紀
    錄，伊曾就本案例照片詢問臺北市交通裁決所人員，彼亦覺
    得該2 張照片與一般違規照片不同，故擬請對本案免予處罰
    云云，資為抗辯。
四、經查：
  (一)受處分人甲○○於前揭時、地，駕駛車牌號碼CTCT CT-8486
    號自小客車，行經速限50公里之路段，以時速69公里之速度
    違規超速行駛之事實，有感應線圈測速照相之採證照片2 幀
    及臺北市政府警察局交通警察大隊94年1 月20日北市警交大
    字第AAD438445 號舉發違反道路交通管理事件通知單、臺北
    市政府警察局北投分局94年3 月18日北市警投分交字第0943
    1038800 號函、臺北市交通事件裁決所94年4 月14日北市裁
    三字第裁22-AAD438445號違反道路交通管理事件裁決書各1
    份在卷可稽。
  (二)異議人雖辯稱其無超速，並質疑測速照片所顯示之數據有誤
    ，懷疑警方將他車違規誤對其開單云云，惟查，感應線圈測
    速照相拍攝原理係以車輛通過各車道地面感應線圈時計算而
    得，不致受其他車道車輛影響，如速度未超過設定速度，則
    儀器不會感應拍照。證人即製單舉發之警員闕志永到庭結證
    稱：「第一張相片所顯示0026是表示時間，08-01-05表示日
    期，第二行的2 是顯示車道，00是第1 張照片的意思，後面
    的200 顯示感應線圈的距離是200 公分，第3 行116 是底片
    的編號，右邊的0300是此路口的代號。第2 張照片第2行10
    代表第2 張照片，V69 代表此車的車速為每小時69公里‧‧
    ‧計程車的位置就是感應線圈所埋設的第1 車道，從照片來
    看有埋設感應線圈的車道都有繪製S 字型，所以異議人的異
    議無理由。」（見本院94年5 月25日訊問筆錄）等語，並有
    證人庭呈之照片文字代號之對照表1 份在卷可參，顯見異議
    人所辯，委不足採。
  (三)綜上所陳，受處分人有違規超速行駛之事實甚明，其所辯無
    非圖卸之詞，均無足採。從而原處分機關據以援引首揭規定
    ，裁處罰鍰1,700 元，並依同條例第63條第1項 第1 款（原
    處分漏載第1 款）規定記違規點數1 點，並無不當。本件聲
    明異議為無理由，應予駁回。
據上論斷，應依道路交通案件處理辦法第19條，裁定如主文。
中　　華　　民　　國　　94　　年　　6 　　月　　10　　日
                  交通法庭法　官  李昆霖
以上正本證明與原本無異。
如不服本裁定應於送達後5日內向本院提出抗告狀。
　                        書記官  陳佳伶
中　　華　　民　　國　　94　　年　　6 　　月　　15　　日
